【裁判字號】    97,訴,770
【裁判日期】    970425
【裁判案由】    毒品危害防制條例
【裁判全文】
臺灣高雄地方法院刑事判決               97年度訴字第770號
公  訴  人  臺灣高雄地方法院檢察署檢察官
被      告  甲○○
選任辯護人  鄭國安律師
選任辯護人  吳麗珠律師
選任辯護人  陳慧博律師
上列被告因毒品危害防制條例案件，經檢察官提起公訴（96年度偵
字第29629號），本院判決如下：
    主  文
甲○○販賣第二級毒品，未遂，處有期徒刑肆年陸月。扣案之甲
基安非他命玖包（其中壹包，驗後淨重參拾陸點捌伍公克、空包
裝重壹點貳柒公克；另外捌包，驗後淨重合計貳佰貳拾伍點玖伍
公克、空包裝總重柒點陸陸公克），均沒收銷燬之。扣案之LG牌
黑色3G行動電話壹支（不含門號Ｚ000000000號SIM 卡
），沒收之。
    事  實
一、甲○○明知甲基安非他命係毒品危害防制條例第2 條第2 項
    第2 款所列之第二級毒品，不得持有及販賣，竟基於持有甲
    基安非他命之犯意，於民國96年10月15日晚間9 時許，在高
    雄縣岡山鎮○○○路「一流」檳榔攤旁，受讓陳國正（未經
    起訴）所交付用以抵償其所積欠新臺幣（下同）27萬元債務
    之甲基安非他命10包，而非法持有之。適因其友人熊國正（
    未經起訴）於翌日中午與之見面，嗣後2 人再前往熊國正位
    於高雄市○○路之公司內聊天，因甲○○於言談中述及陳國
    正交付上開甲基安非他命之事，而熊國正又表示其欲於試用
    該等毒品後再為購買之意思，甲○○乃基於販賣甲基安非他
    命之犯意先行離去，並返回高雄縣岡山鎮○○街11巷12弄36
    號5 樓之1 即其置放上開毒品之處所，途中因又接獲熊國正
    之聯繫電話，遂於該日下午4 時許在上開處所內拿取供己施
    用之海洛因1 包（驗後淨重0.38公克）及供熊國正試用後進
    而交易之甲基安非他命1 包（驗後淨重36.85 公克、空包裝
    重1.27公克、純度72.17 ％、純質淨重26.59 公克）下樓，
    旋即在高雄縣岡山鎮○○街11巷12弄36號前為法務部調查局
    人員查獲，除在其身上扣得上開海洛因及供試用之甲基安非
    他命各1 包外，另又同意配合前至該址5 樓之1 處所內搜索
    ，並扣得供作交易用之甲基安非他命8 包（驗後淨重合計
    225.95公克、空包裝總重7.66公克、純度74.26 ％、純質淨
    重167.79公克）、與本案無關之現金7 萬元、甲基安非他命
    吸食器1 組、備忘資料2 紙、門號0000000000號之行動電話
    1 具及與熊國正聯繫交易毒品事宜所用門號0000000000號LG
    牌黑色3G行動電話1 具；嗣再同意配合前至其位於高雄縣岡
    山鎮○○街27號5 樓住處搜索並扣得供己施用之甲基安非他
    命1 包（驗後淨重7.20公克、空包裝重0.47公克、純度
    73.83 ％、純質淨重5.32公克）及與本案無關之現金10萬元
    。
二、案經法務部調查局臺中市調查站移送臺灣高雄地方法院檢察
    署檢察官偵查起訴。
    理  由
壹、證據能力方面
一、被告甲○○於96年10月16日晚間11時許經內勤檢察官訊問時
    所為之自白，辯護人雖於本院準備程序中主張被告於上開調
    查訊問中所為之陳述欠缺任意性，而爭執其證據能力（見本
    院卷第28頁、第52頁背面），惟該份訊問筆錄經本院於審判
    程序中勘驗光碟後認定係連續錄音錄影，且被告之陳述並無
    遭強暴、脅迫、利誘、詐欺、疲勞訊問、違法羈押或以其他
    不正方法取供之情形（見本院卷第50至52頁），核無違反刑
    事訴訟法第156 條第1 項規定，況被告於認罪後，其與辯護
    人等均已捨棄該份自白非任意性之抗辯（見本院卷第53頁）
    ，從而，被告甲○○於上開調查訊問程序中所為之陳述，因
    未欠缺任意性，自具有證據能力甚明。
二、卷附熊國正持門號0000000000號及0000000000號行動電話與
    被告持門號0000000000號行動電話之通聯監聽譯文部分（見
    偵字卷第12至17頁），係本於檢察官依斯時有效之通訊保障
    及監察法第5 條第2 項所核發「通訊監察書」而為，且在程
    序上查無任何違誤，從而與監察所得資料相符之監聽譯文，
    自有證據能力。
三、卷附高雄市立凱旋醫院濫用藥物成品檢驗鑑定書及法務部調
    查局鑑定書各1 份（見偵字卷第77、78頁），均係依刑事訴
    訟法第198 條、第208 條第1 項之法定鑑定程式所得之專業
    判定結果，而按刑事訴訟法第206 條所出具之鑑定報告，屬
    刑事訴訟法第159 條第1 項所指例外情形，應有證據能力。
四、卷附扣押筆錄暨扣押物品目錄表、扣押物品清單（見偵字卷
    第24至34、46、47頁），雖係被告以外之人於審判外之書面
    陳述，然公訴人、被告及辯護人於本院審理中就上開陳述均
    未聲明異議，並同意作為證據（見本院卷第53、54頁），本
    院審酌前開陳述作成時之情況均屬正常，無任何違法取證之
    情事，且該等陳述與本案相關之待證事實具有關連性，認適
    當作為證據，依刑事訴訟法第159 條之5 第1 項之規定，認
    上開事證均應具有證據能力。
五、至扣案供交易所用之第二級毒品甲基安非他命9 小包（驗後
    淨重其中1 包為36.85 公克、另8 包合計225.95公克）及門
    號0000000000號LG牌黑色3G行動電話1 具，均非供述證據，
    無傳聞法則之適用，與本案犯罪事實具有關聯性，經查並無
    不得作為證據之事由，依法自得作為證據。
貳、實體方面
一、訊據被告甲○○就其於上開時、地販賣第二級毒品甲基安非
    他命予熊國正未遂之事實，業於96年10月16日偵訊時及本院
    審理時坦承不諱（見偵字卷第36至38頁，本院卷第53頁、第
    56頁背面），並有卷附熊國正持門號0000000000號及000000
    0000號行動電話與被告持門號0000000000號行動電話之通聯
    監聽譯文內容相佐（見偵字卷第12至17頁），復有扣押筆錄
    暨扣押物品目錄表、扣押物品清單、高雄市立凱旋醫院濫用
    藥物成品檢驗鑑定書及法務部調查局鑑定書各1 份在卷可稽
    （見偵字卷第24至34、46、47、77、78頁），足徵被告確已
    具有販毒之故意，在與買家熊國正談定後，已依約攜帶毒品
    前往交付試用，欲視其試用之結果以決定交易之價額及數量
    ，是被告實已著手實施販毒行為，然在該2 人尚未完成交易
    毒品前，被告即為法務部調查局人員查獲，故被告販賣毒品
    甲基安非他命之行為，客觀上尚無達到既遂之可能，自僅止
    於未遂。爰此，本件事證明確，被告販賣第二級毒品甲基安
    非他命未遂之犯行足堪認定，應依法論科。
二、查甲基安非他命係毒品危害防制條例第2 條第2 項第2 款所
    定之第二級毒品，不得非法持有、販賣。被告販賣第二級毒
    品甲基安非他命未得逞，核其所為，係犯毒品危害防制條例
    第4 條第6 項、第2 項之販賣第二級毒品甲基安非他命未遂
    罪。被告販賣甲基安非他命前持有甲基安非他命之低度行為
    ，應為其後販賣之高度行為所吸收，不另論罪。本案公訴意
    旨雖認被告此部分係構成意圖販賣而持有第二級毒品罪嫌，
    然被告與熊國正間已有試用及買賣毒品之合意，且已著手於
    販賣之犯行，業如前述，是檢察官認被告所犯係意圖販賣而
    持有第二級毒品罪嫌，容有誤會，惟其基本事實既屬同一，
    爰變更起訴法條。又被告雖已著手實行販賣第二級毒品之行
    為，然在未及交付毒品前即被逮捕，尚屬未遂階段，爰依刑
    法第25條第2 項後段規定，按既遂犯之刑度減輕其刑。爰審
    酌被告不思以正途謀生，為圖得一己之私利，明知毒品危害
    人體健康，竟無視於國家防制毒品危害之禁令，而著手於販
    賣毒品，雖無證據證明已達於交付之階段，然販賣毒品乃文
    明國家認定之萬國公罪，各國莫不祭以重典，祈杜絕不法於
    萬一，且毒品為禍不僅戕害國民健康至鉅，因而衍生之治安
    問題更層出不窮，其嚴重者，甚或動搖國本，對於人類社會
    貽患無窮，又本案扣案毒品之數量雖非甚多，然純度甚高，
    如未經查獲，對社會造成之危害不難想見，被告販賣第二級
    毒品，雖未達於既遂，然對於助長毒品氾濫，戕害他人之身
    心發展及危害社會之潛在危險仍然存在，自應予以非難，惟
    念及被告於犯後終能坦承犯行，態度尚可，所欲販賣之毒品
    在尚未交付前即遭逮捕，並未造成實害，兼衡其犯罪之情節
    、品行、生活狀況、智識程度等一切情狀，量處如主文所示
    之刑。
三、沒收部分：
  (一)扣案之甲基安非他命9 包，被告自承其中8 包（驗後淨重合
    計225.95公克、空包裝總重7.66公克、純度74. 26％、純質
    淨重167.79公克）係於試用後供販售牟利所用之毒品，另1
    包（驗後淨重36.85 公克、空包裝重1.27公克、純度72.17
    ％、純質淨重26.59 公克）則係其欲交付予熊國正試用後進
    而交易之毒品，均係查獲之第二級毒品，均屬違禁物，且與
    本案犯罪事實有關，應依毒品危害防制條例第18條第1 項規
    定宣告沒收銷燬之。至於送驗耗費之甲基安非他命既已滅失
    而不存在，自無宣告沒收銷燬之必要。
  (二)扣案之門號0000000000號LG牌黑色3G行動電話1 具，係被告
    所有供聯繫販賣第二級毒品事宜所用之物，應依毒品危害防
    制條例第19條第1 項規定諭知沒收。至該門號0000000000號
    SIM 卡1 枚，非由被告所申辦，被告自非該枚SIM 卡之所有
    人，故不為沒收之諭知，附此敘明。
  (三)另扣案之海洛因1 包（驗後淨重0.38公克）、甲基安非他命
    1 包（驗後淨重7.20公克、空包裝重0.47公克、純度73.83
    ％、純質淨重5.32公克）、甲基安非他命吸食器1 組、備忘
    資料2 紙、現金17萬元，均無證據證明與本案被告販賣第二
    級毒品未遂犯行有何關聯，爰均不為沒收之宣告，併予敘明
    。
據上論斷，應依刑事訴訟法第299 條第1 項前段、第300 條，毒
品危害防制條例第4 條第6 項、第2 項、第18條第1 項、第19條
第1 項，刑法第11條、第25條第2 項，判決如主文。
本案經檢察官呂乾坤到庭執行職務。
中    華    民    國    97    年    4     月    25    日
                  刑事第十二庭  審判長法  官  洪碩垣
                                      法  官  施介元
                                      法  官  葉文博
以上正本證明與原本無異。
如不服本判決應於收受本判決後10日內向本院提出上訴書狀，並
應敘述具體理由，如未敘述上訴理由者，應於上訴期間屆滿後20
日內補提理由書狀於本院（均須按他造當事人之人數附繕本）「
切勿逕送上級法院」。
中    華    民    國    97    年    4    月     25    日
                                      書記官  李柏親
附錄本判決論罪科刑之法條：
毒品危害防制條例第4 條
製造、運輸、販賣第一級毒品者，處死刑或無期徒刑；處無期徒
刑者，得併科新臺幣1 千萬元以下罰金。
製造、運輸、販賣第二級毒品者，處無期徒刑或7 年以上有期徒
刑，得併科新臺幣7 百萬元以下罰金。
製造、運輸、販賣第三級毒品者，處5 年以上有期徒刑，得併科
新臺幣5 百萬元以下罰金。製造、運輸、販賣第四級毒品者，處
3 年以上10年以下有期徒刑，得併科新臺幣3 百萬元以下罰金。
製造、運輸、販賣專供製造或施用毒品之器具者，處1 年以上7
年以下有期徒刑，得併科新臺幣1 百萬元以下罰金。
前五項之未遂犯罰之。


司法院資訊處製作；財團法人民間司法改革基金會備份。
